臺灣高等法院刑事判決
109年度上訴字第4664號
上  訴  人  
即  被  告  古紹瑜



上列上訴人即被告因傷害等案件，不服臺灣新竹地方法院109年
度訴字第370號，中華民國109年11月3日第一審判決（起訴案號
：臺灣新竹地方檢察署108年度偵字第12407號），提起上訴，本
院判決如下：
    主       文
上訴駁回。
    事實及理由
一、經本院審理結果，認第一審以上訴人即被告古紹瑜犯刑法第
    135條第1項之妨害公務執行罪及同法第277條第1項之傷害罪
    ，依刑法第55條想像競合犯之規定從一重論以傷害罪，判處
    有期徒刑2月，並諭知易科罰金折算之標準為新臺幣（下同
    ）1,000元折算1日。認事用法及量刑均無不當，應予維持，
    並引用第一審判決書記載之事實、證據及理由（如附件）。
二、被告上訴意旨略以：
  ㈠被告並無前科，實無為了倒垃圾的事觸犯法律而留下犯罪紀
    錄，況案發當日被告所倒垃圾屬於事業員工生活所產生之一
    般廢棄物，依法本得倒在垃圾車，告訴人鄧君威當下亦未破
    袋檢查即拒絕收取，但隔壁工廠如玻璃廠及修車廠的垃圾卻
    可收取，可見清運過程有明顯瑕疵。告訴人更因態度不佳屢
    屢遭人投訴，更臻被告只是單純想倒垃圾並無妨害公務及傷
    害之犯意及理由。告訴人是有前科之人，其亦如此告知被告
    ，事發時告訴人怒視被告更振振有詞，於製作警詢筆錄時，
    更公然聚眾在派出所外，令被告心生畏懼，顯見被告所言不
    假。況被告近視度數頗深，案發時眼鏡掉地，看都看不清楚
    如何衝向告訴人，被告起身後，另一回收車司機鄭民淳亦自
    後抱住被告控制行動，被告被陌生人抱住，當下當有掙扎雙
    手揮舞情勢，為何據此判定被告是衝向告訴人製造衝突，而
    非是要找眼鏡呢？
  ㈡另一證人垃圾車司機陳志銘於警詢稱被告用手攻擊告訴人之
    左肩，但告訴人並未有此傷勢，嗣於原審審理時，又稱未看
    見被告攻擊告訴人；證人鄭民淳則說係伊報警，但事實上是
    告訴人報警；再者，被告當天是倒灰白色袋包裝之垃圾，證
    人陳志銘、鄭民淳卻說被告是倒黑色的垃圾袋，直至原審審
    理時才依檢察官之引導改口，顯見證人證詞不一致。　　
  ㈢案發時被告受有5處傷勢，告訴人則受有3處傷勢，被告傷勢
    較告訴人嚴重，而告訴人身形較被告壯碩，尚有另2名同事
    在場，並自後環抱被告限制行動，且垃圾車上本應有行車紀
    錄器，被告實無在此種客觀條件下，仍攻擊告訴人、製造衝
    突之理。故請求撤銷原審判決，諭知被告無罪，還被告清白
    云云。
三、本院查：
　㈠原判決依憑被告之供述、證人即告訴人鄧君威於警詢、偵查
    中之證述、證人即回收車司機鄭民淳、垃圾車司機陳志銘於
    警詢、偵查及原審審理時之證述、新竹縣竹東鎮公所108年1
    0月21日函及檢附清潔隊員即告訴人鄧君威之差勤狀況、個
    人基本資料、告訴人之臺北榮民總醫院新竹分院診斷證明書
    、急診病歷、急診出院病歷摘要、護理部護理記錄及所附傷
    勢照片、告訴人傷勢照片、垃圾袋內部照片等證據，認定被
    告本件妨害公務執行及傷害等犯行，已詳敘所憑之證據與認
    定之理由，並無任何憑空推論之情事，亦與經驗法則、論理
    法則無違。
  ㈡被告之上訴理由並不足採：
  ⒈證人鄧君威於警詢、偵訊中一致證稱：我與被告起爭執後，
    被告就衝撞我，我用手將被告擋開，於是我與被告就摔到地
    上，鄭民淳就用手將我和被告架開，被告一直往我臉揮拳；
    之後被告仍往前一直衝撞，手來腳來挑釁我等語（見偵字卷
    第5頁至第11頁背面、第55頁）；證人鄭民淳於警詢、偵訊
    及原審審理時亦證稱：告訴人與被告起爭執，被告一直貼近
    告訴人，然後2人突然跌倒，被告起身時意圖攻擊告訴人，
    我從後方抱住被告，但被告還是一直有揮拳的動作，我有感
    覺到被告有在揮拳攻擊告訴人等語（見偵字卷第18頁背面至
    第19頁、第54頁；原審卷第71至81頁）；證人陳志銘於警詢
    及偵訊時亦先後證稱：我當時在垃圾車上透過監控畫面發現
    被告一直衝撞告訴人，手勢很大，告訴人有用手擋，之後被
    告、告訴人跌到地上，證人鄭民淳看到後，就衝過來把他們
    分開，但被告的手還是一直在揮等語（見偵字卷第17頁、第
    53頁背面）。是證人鄭民淳、陳志銘與告訴人均一致證述被
    告於與告訴人發生口角爭執後，情緒激動持續逼近告訴人，
    且確有主動以肢體衝撞告訴人，致告訴人倒地而受傷，且被
    告於與被告一同倒地起身後，仍往告訴人衝去，雖經證人鄭
    民淳自後環抱，然被告仍出力往前並揮舞手臂等事實，被告
    之前揭行為自屬對執行職務之公務員（即告訴人）施強暴脅
    迫並致告訴人成傷。而被告經證人鄭民淳自後環抱，仍出力
    往前向告訴人方向並揮擊手臂，此顯非「掙扎」可比，且被
    告若無朝告訴人揮拳、攻擊之舉，證人鄭民淳何須自後環抱
    阻止被告。被告雖另辯稱是時係欲找尋掉落之眼鏡，惟被告
    若真欲找尋掉落之眼鏡，則應匍伏在地上尋找，而非以站立
    朝告訴人揮拳攻擊之姿為之，是被告此部分所辯已與客觀邏
    輯不符，不足採信。
　⒉證人陳志銘於警詢中陳述：被告用手攻擊告訴人的左肩等語
    （見偵查卷第17頁），嗣因告訴人左肩並未受有任何傷勢，
    且證人陳志銘於原審審理時證稱未看見被告「打」告訴人的
    動作等語（見原審卷第83頁），被告據此質疑證人陳志銘證
    詞之可信性。惟證人陳志銘就此於原審審理詳為證述：我並
    非陳述被告「揮拳」打告訴人左肩，而是當時被告一直衝撞
    告訴人，右手手肘彎曲前後揮並用身體一直去靠告訴人，被
    告的手往告訴人左肩揮動，後來我頭翻走，沒看見被告「打
    」告訴人，但2人就倒在地上，之後證人鄭民淳把被告跟告
    訴人抱起來並拉開，我有看到被告想出拳的樣子等語（見原
    審卷第82頁至第83頁、第87頁）。是證人陳志銘所指為「看
    見被告以右手手肘彎曲方式朝告訴人左肩方向前後揮動」，
    被告既未真正碰觸告訴人左肩，則告訴人左肩未受有任何傷
    害，除與常情無違，亦無礙於被告確為本案犯行。被告雖另
    以被告及證人鄭民淳均稱有報警，質疑證人鄭民淳證詞不實
    ，然案發時究由何人報警，與本案被告犯行無涉，且被告與
    證人鄭民淳縱均有報警，亦難認有何不實之處。另被告於案
    發當日係欲倒不透明灰白色垃圾袋1包，內尚有一黑色不透
    明垃圾袋，並裝有應資源回收之寶特瓶、塑膠瓶、玻璃瓶、
    金屬罐等物，而遭告訴人拒絕置於垃圾車，2人進而發收口
    角衝突，此為被告所不爭執。至於證人陳志銘、鄭民淳或因
    記憶錯置而證稱被告欲傾倒者為黑色塑膠袋，此同無礙於本
    件被告所為犯行之成立。被告以此等枝微末節之細節，爭執
    證人證詞之可信性，實屬無據。
　⒊被告於案發當日所為之妨害公務執行及傷害行為，係以肢體
    碰撞、推擠告訴人，雙方同時跌倒在地，被告起身後，仍往
    告訴人方向逼近，於證人鄭民淳見狀旋自後方將被告環抱，
    然被告仍向前揮手作勢攻擊，以此等方式施強暴、脅迫，並
    致告訴人受有右手肘挫傷、左臉頰血腫、右膝挫傷等傷害。
    而上開妨害公務執行及傷害行為，係一連續性動作，依雙方
    體型不同、攻擊、閃躲或跌倒力道不一，甚而受在場勸阻之
    人之勸阻方式影響，各自傷勢、傷口處本不相同，實不得依
    雙方最終受傷結果，即謂傷勢較輕、傷口數量較少之人，非
    為行妨害公務執行及傷害行為之人。被告以其所受傷害之傷
    勢少於被告，辯稱未攻擊告訴人云云，仍無從作為有利於被
    告之認定依據。
　⒋至於被告無前科紀錄，並另行提出告訴人之執勤照片、清潔
    隊員遭申訴案例及警察局外之民眾聚集照片，欲主張其無傷
    害告訴人並藉此妨害公務之動機，且告訴人執勤態度確屬不
    佳、屢遭申訴，更於案發後至警察局製作筆錄後糾集友人等
    節。惟本件被告犯行彰彰甚明，業據原審判決詳為論述，被
    告前此無犯罪紀錄並無從排除其本案所為，另上揭證物除與
    本件無涉外，同無從作為被告於案發時之妨害公務執行及傷
    害等犯行之免責事由，被告執此空言否認犯行，仍屬事後卸
    責之詞，要無足取。　
　㈢綜上所述，被告以前揭上訴理由，指摘原判決不當，然其所
    指各節均非可採，故上訴無理由，應予駁回。　
據上論斷，應依刑事訴訟法第373條、第368條，判決如主文。　
本案經檢察官黃依琳提起公訴，被告提起上訴後，由檢察官邱美
育到庭執行職務。　　
中　　華　　民　　國　　110 　年　　4 　　月　　14　　日
                  刑事第十六庭  審判長法　官  葉騰瑞
                                      法　官  陳芃宇
                                      法　官  古瑞君
以上正本證明與原本無異。
如不服本判決，應於收受送達後20日內向本院提出上訴書狀，其
未敘述上訴之理由者並得於提起上訴後20日內向本院補提理由書
（均須按他造當事人之人數附繕本）「切勿逕送上級法院」。
                                      書記官  林君縈
中　　華　　民　　國　　110 　年　　4 　　月　　14　　日
附錄：本案論罪科刑法條全文
刑法第135條第1項
對於公務員依法執行職務時，施強暴脅迫者，處三年以下有期徒
刑、拘役或九千元以下罰金。
　
刑法第277條第1項
傷害人之身體或健康者，處五年以下有期徒刑、拘役或五十萬元
以下罰金。


附件
臺灣新竹地方法院刑事判決　　　　　　　109年度訴字第370號
公　訴　人　臺灣新竹地方檢察署檢察官
被　　　告　古紹瑜
上列被告因傷害等案件，經檢察官提起公訴（108年度偵字第124
07號），本院判決如下︰
    主  文
古紹瑜傷害人之身體，處有期徒刑貳月，如易科罰金，以新臺幣
壹仟元折算壹日。
    事  實
一、古紹瑜任職於「懷昇資源回收廠」，其於民國108年10月19
    日欲丟棄「懷昇資源回收廠」所生之垃圾前，並未確認垃圾
    袋內是否存有回收物，且該垃圾袋為不透明之灰白色，其於
    同日下午3時40分許，在新竹縣○○鎮○○路0段000號「美廉社
    」前欲傾倒該不透明灰白色垃圾袋1包至垃圾車時，因新竹
    縣竹東鎮清潔隊垃圾車隨車之隊員鄧君威（所涉傷害罪嫌，
    另為不起訴處分）認古紹瑜所丟之不透明灰白色垃圾袋1包
    體積過大疑有事業廢棄物而拒絕收取，雙方遂發生口角，古
    紹瑜因而心生不滿，明知鄧君威為依法令服務於地方自治團
    體所屬機關而具有法定職務權限之公務員，且正執行廢棄物
    清運職務，竟仍基於妨害公務及傷害之犯意，先以肢體碰撞
    、推擠鄧君威，致雙方同時跌倒在地，雙方起身後，古紹瑜
    仍往鄧君威方向逼近，清潔隊回收車駕駛鄭民淳見狀旋自後
    方將古紹瑜環抱，然古紹瑜仍向前揮手作勢攻擊，以此方式
    施強暴、脅迫，並致鄧君威受有右手肘挫傷、左臉頰血腫、
    右膝挫傷等傷害。嗣警方獲報到場後，將該不透明灰白色垃
    圾袋1包開啟，內尚有一黑色不透明垃圾袋，且有應資源回
    收之寶特瓶、塑膠瓶、玻璃瓶、金屬罐等物。
二、案經鄧君威訴由新竹縣政府警察局竹東分局報告臺灣新竹地
    方檢察署檢察官偵查後起訴。
    理  由
壹、證據能力：
    按被告以外之人於審判外之言詞或書面陳述，除法律有規定
    者外，不得作為證據。被告以外之人於審判外之陳述，經當
    事人於審判程序同意作為證據，法院審酌該言詞陳述或書面
    陳述作成時之情況，認為適當者，亦得為證據。當事人、代
    理人或辯護人於法院調查證據時，知有第159條第1項不得為
    證據之情形，而未於言詞辯論終結前聲明異議者，視為有前
    項之同意。刑事訴訟法第159條第1項、第159條之5分別定有
    明文。經查，本判決所引用被告以外之人於審判外之陳述之
    供述證據及其餘所依憑判斷之非供述證據等證據方法，檢察
    官、被告均未於言詞辯論終結前聲明異議，本院復審酌上開
    供述證據作成時，並無違法或不當之情況；另其餘所依憑判
    斷之非供述證據，亦無證據證明係違反法定程序所取得，且
    無刑事訴訟法第159條之4顯有不可信之情況，或其他不得作
    為證據之情形；且上開各該供述證據及非供述證據，又均無
    證明力明顯過低之情形，復均經本院於審判程序依法進行調
    查，並予以當事人辯論，被告之訴訟防禦權，已受保障，因
    認上開供述證據及非供述證據等證據方法，均適當得為證據
    ，依刑事訴訟法第159條之5第1項規定，應認均有證據能力
    。
貳、認定事實所憑之證據及理由：
一、訊據被告古紹瑜矢口否認上揭犯行，辯稱：我沒有動手，是
    我想要倒垃圾，但是告訴人鄧君威不讓我倒，我就跟告訴人
    理論，後來我跟告訴人發生爭執，我準備要拿垃圾走的時候
    ，告訴人突然就架了我脖子跟肩膀一個拐子，那時候我有扭
    動身體掙扎，所以告訴人頭上有傷，可能是我掙扎的時候弄
    傷的，我掙扎大約幾秒鐘後，我們兩個人就一起跌倒在地，
    那時候我眼鏡也掉了，我那時候也看不清發生什麼事情，因
    為我近視蠻深的，我那時候起身後，告訴人有個同事，應該
    是開回收車的人，就突然從後方用手穿過我兩邊腋下把我架
    著，因為有人把我架著，我眼鏡掉了，我正常的反應就是想
    要找眼鏡，雙手有掙扎云云。經查：
（一）告訴人為新竹縣竹東鎮清潔隊之隊員，屬依法令服務於地
      方自治團體所屬機關而具有法定職務權限之公務員，且其
      於事實欄所載時、地，為垃圾車之隨車人員，正執行廢棄
      物清運職務等情，業據證人陳志銘（即新竹縣竹東鎮清潔
      隊隊員，當日為垃圾車駕駛）、鄭民淳於偵查中證述在卷
      （見偵字卷第53頁），並有新竹縣竹東鎮公所108年10月2
      1日函及函附清潔隊員即告訴人鄧君威之差勤狀況、個人
      基本資料各1份（見偵字卷第31至33頁）可佐，是告訴人
      當時為依法執行職務之公務員之事實，應無疑義。
（二）被告於事實欄所載時、地，欲丟棄「懷昇資源回收廠」所
      生之不透明灰白色垃圾袋1包時，經告訴人認有違規定拒
      絕收取，雙方遂先發生口角，復發生肢體接觸而均跌倒在
      地，被告起身後遭證人鄭民淳自後方環抱，被告此時則有
      揮舞手臂之情形，嗣警方到場後，將該不透明灰白色垃圾
      袋1包開啟，內有應資源回收之寶特瓶、塑膠瓶、玻璃瓶
      、金屬罐等物，而告訴人於過程中受有右手肘挫傷、左臉
      頰血腫、右膝挫傷等傷害之事實，為被告所承認或不爭執
      （見本院卷第36、37、40、103頁），且經證人鄧君威、
      鄭民淳、陳志銘於警詢、偵查中證述綦詳（見偵字卷第5
      至6頁反面、第7至9頁、第10至11頁反面、第54頁反面至5
      5頁反面、第18至19頁反面、第53至54頁反面、第16至17
      頁反面），並有告訴人之臺北榮民總醫院新竹分院診斷證
      明書1份（見偵字卷第29頁）、告訴人之臺北榮民總醫院
      新竹分院急診病歷、急診出院病歷摘要、護理部護理記錄
      各1份及所附傷勢照片3張（見偵字卷第71至74頁）、告訴
      人傷勢照片4張（見偵字卷第22頁至反面）、垃圾袋內部
      照片6張（見偵字卷第20至21頁反面）存卷可參，此部分
      之事實，自首堪認定。
（三）被告雖否認本件犯行，惟：
   1、證人鄧君威於警詢時證稱：我與被告起爭執後，被告就衝
      撞我，我用手將被告擋開，於是我與被告就摔到地上，鄭
      民淳就用手將我和被告架開，被告仍一直往我臉揮拳，我
      就報警說要告對方妨害公務，被告仍往前一直衝撞，手來
      腳來挑釁我等語（見偵字卷第5至9頁、第10至11頁反面）
      ；於偵查中證稱：案發當天我勸導被告說不能收事業廢棄
      物，我想要檢查這包垃圾，被告就推我，我們起口角爭執
      ，之後被告對我衝撞，我就用右手擋，接著我就摔倒了，
      在我起身後，我同事把被告架住，被告就對我揮拳，在報
      警後，警方到場時，被告還是一直手來腳來的挑釁我等語
      （見偵字卷第55頁），是告訴人就被告於雙方口角後以肢
      體碰撞、推擠，致告訴人跌倒在地，起身後雖經證人鄭民
      淳自後環抱，被告仍向前揮手攻擊等妨害公務、傷害之經
      過，前後證述尚屬一致。
   2、證人鄭民淳於警詢時證稱：我當時在回收車上，看到被告
      擋鄧君威將垃圾拿下垃圾車，鄧君威就和被告起爭執，中
      間我下車將垃圾車上的垃圾拿下車檢查，被告就一直貼近
      鄧君威，然後兩人就突然跌倒了，被告起身時就意圖攻擊
      鄧君威，我就從後方抱住被告，他還是一直有揮拳的動作
      ，我也有告知被告不可以攻擊我們，有妨害公務及傷害的
      問題，我有感覺到被告有在揮拳攻擊鄧君威，但我不知道
      被告攻擊鄧君威哪裡等語（見偵字卷第18頁反面至第19頁
      ）；於偵查中證稱：我原本在回收車上看後方回收的狀況
      ，等我回頭看前方的時候，我就看到鄧君威與被告已經發
      生爭執了，被告一直想要用身體去接觸鄧君威，我要鄧君
      威不可以動手、趕快離開，鄧君威沒有動手就直接離開，
      之後我檢查那包垃圾，等我檢查完起身時，就看到被告、
      鄧君威跌倒，被告、鄧君威起身後，被告又想持續靠近鄧
      君威，我就用雙手架住被告，並跟被告說不可以動手，會
      有妨害公務及傷害，但被告還是一直作勢要攻擊鄧君威，
      我是以從被告背面環抱住的方式架住被告，我有感覺到被
      告一直在揮舞手臂，但我不知道有沒有攻擊到鄧君威等語
      （見偵字卷第54頁）；而於審理時證稱：當時是因為被告
      與鄧君威有爭執，我在後面回收車看到就下回收車，然後
      我就請鄧君威先離開現場，之後我就蹲下檢查有疑慮的垃
      圾，所以被告跟鄧君威怎麼樣跌倒我都沒有看到，被告跟
      鄧君威跌倒起來以後，被告就往鄧君威跑去衝撞在一起，
      用胸膛互頂，我抱住被告並說這樣有妨害公務及傷害的罪
      嫌，請被告不要這樣做，希望衝突不要繼續發生，因為他
      們當時是兩個人撞在一起，我架著被告時是抱著被告往後
      拖，但是被告還是可以把我往前拉著走，我的抱法是從右
      上方環拉往後拖，我的頭頂著被告，視線在背部，我只有
      感覺到我的腋下被告的手有揮動，我抱住被告往後拖，被
      告一直有在動作，我當時的直覺就是被告有在攻擊鄧君威
      等語（見本院卷第71至81頁）。
   3、證人陳志銘於警詢時證稱：我當時在垃圾車上透過監控畫
      面發現被告一直衝撞鄧君威，手勢很大，鄧君威有用手擋
      ，之後被告、鄧君威跌到地上等語（見偵字卷第17頁）；
      於偵查中證稱：當時我看到鄧君威不給被告丟垃圾，被告
      很激動，作勢很大、很激動的指著鄧君威，鄧君威一直閃
      他，後來兩個人面對面靠在一起，被告一直說「怎樣怎樣
      」，在挑釁鄧君威，後來兩個人不知道怎麼樣，就滾到地
      上去，鄭民淳看到後，就衝過來把他們分開，倒地之後被
      告的動作很大，連鄭民淳去拉開他們時，被告的手還是一
      直在揮等語（見偵字卷第53頁反面）；於審理時證稱：被
      告有揮手，說「你想怎麼樣」，一直衝撞鄧君威，並用身
      體、手一直去靠鄧君威，鄧君威要離開到垃圾車頭打電話
      ，結果被告跟著來，又跟著鄧君威回去車斗，過程一直在
      唸鄧君威，就是類似在吵架，我剛好轉頭，轉回來兩人就
      倒在地上了等語（見本院卷第82至95頁）。
   4、故證人鄭民淳、陳志銘雖未直接目睹被告與告訴人倒地之
      瞬間，然就其餘部分亦核與告訴人證述之情節互核大致相
      符，且證人鄭民淳、陳志銘與告訴人僅為同事關係，與被
      告前亦無怨隙，於本次過程中亦未涉有任何犯嫌，在經檢
      察官、本院告知偽證罪之處罰且具結之情況下，並沒有冒
      著遭受偽證罪（為7年以下有期徒刑之罪，較本件被告涉
      犯罪名重許多）處罰之風險，仍要虛構情節而陷害被告之
      動機，而證人鄭民淳、陳志銘之證述內容，亦未見有誇大
      被告行為之情形，是告訴人、證人鄭民淳、陳志銘之上開
      證述均堪採信，可認被告於口角後，告訴人雖已一度欲離
      開被告附近，然被告仍情緒激動持續逼近告訴人，且確有
      主動以肢體衝撞告訴人，致告訴人倒地而受傷，且被告一
      同倒地起身後，仍往告訴人衝去，雖經證人鄭民淳自後環
      抱，然被告仍出力往前並揮舞手臂等事實，則被告之前揭
      行為自屬對執行職務之公務員（即告訴人）施強暴脅迫並
      致告訴人成傷，而符合刑法第135條第1項、第277條第1項
      之客觀構成要件，而被告為正常智識之成年人，自然明知
      上開行為將妨害告訴人公務之執行，並已預見以肢體衝撞
      他人將致人倒地成傷，仍為此等行為，主觀上亦有妨害公
      務、傷害之犯意。
   5、被告辯解不予採取之理由：
 （1）被告雖辯稱：是我準備要拿垃圾走的時候，告訴人突然就
      架了我脖子跟肩膀才會雙方倒地云云，惟被告就告訴人之
      動作，於警詢時辯稱：係告訴人稱「反正我有前科，我打
      你我也不怕，多一條我也沒差」後，就用手勒住我脖子云
      云（見偵字卷第13頁），則依此辯解，被告與告訴人當時
      口角中，應為自被告正面勒住脖子，然於偵訊時又辯稱：
      我們就開始起口角爭執，告訴人忽然從我後面用手架我拐
      子云云（見偵字卷第61頁反面），然雙方正起口角爭執，
      被告與告訴人應為面對面，告訴人如何能繞至被告後方勒
      住被告脖子？復被告旋改辯稱：我不確定他從我的哪裡架
      我拐子云云（見偵字卷第61頁反面），於本院準備程序時
      又辯稱：告訴人就說不讓我倒，我放棄要倒垃圾，拿垃圾
      轉身要走的時候，告訴人突然就架了我脖子跟肩膀一個拐
      子云云（見本院卷第37頁），則被告就告訴人之行為方式
      究竟為自正面或背面勒住脖子，以及被架住脖子之時間點
      是發生於口角衝突中或被告已欲放棄倒垃圾時等情節，前
      後已有重大歧異，且與本院前開認定不符，是此部分辯解
      自不足採。
 （2）被告另辯稱：我跌倒起身後被架著，雙手有掙扎，是因為
      要找眼鏡，且因為他們有3個人而且每一個都蠻高、蠻壯
      的，那時候我是很緊張要掙脫云云，惟被告起身後，因為
      仍試圖衝向告訴人，方被證人鄭民淳自後環抱等情，業經
      本院認定如前，顯見被告當時並非為避免遭受傷害，而是
      仍欲衝撞告訴人，且若被告雙手動作之目的是為找尋掉落
      之眼鏡，則被告應匍伏在地上尋找，而非衝向告訴人，況
      且眼鏡並不會在空中飛舞，被告起身雙手揮舞並不可能在
      空中抓到眼鏡，是被告所辯已與客觀邏輯不符，況被告亦
      自承被證人鄭民淳架住之後，沒有被打，因為告訴人那時
      候就馬上報警了，他們看到警車來才把我放掉等情（見本
      院卷第37頁），益徵被告跌倒起身後並未遭受任何不法侵
      害之事實，被告此部分辯解亦洵不足採。
 （3）至被告雖另辯稱告訴人於衝突發生前、口角過程中有出言
      挑釁，然此除被告供述外，別無其他證據，尚難遽信，且
      縱然屬實，亦無法阻卻被告犯行之成立；而被告所提光碟
      1片，無法證明衝突發生之經過，自無從據此對被告為有
      利之認定，併此敘明。
二、綜上，本案事證明確，被告犯行堪以認定，應依法論科。
參、論罪
（一）查被告行為後，刑法第135條第1項，固於108年12月25日
      修正公布，並自108年12月27日生效，惟此一修正，僅係
      將原先刑法施行法等有關罰金數額調整之標準，換算後於
      刑法中明定，其文字雖有修正，但修正內容實質上未涉及
      罪刑增減，無關有利或不利行為人之情形，非屬刑法第2
      條第1項所稱法律變更，不生新舊法比較之問題，依一般
      法律適用原則，應逕行適用裁判時法，合先敘明。
（二）核被告所為，係犯刑法第135條第1項之妨害公務執行罪及
      同法第277條第1項之傷害罪。又被告基於單一之行為決意
      ，於同日密接時間，在同一地點，先以肢體碰撞、推擠告
      訴人致告訴人倒地，起身仍往告訴人方向逼近、揮手作勢
      攻擊，而以該等強暴、脅迫之方式妨害告訴人公務之執行
      ，侵害同一法益，各行為之獨立性極為薄弱，依一般社會
      健全觀念，在時間差距上，難以強行分開，在刑法評價上
      ，以視為數個舉動之接續施行，合為包括之一行為予以評
      價，較為合理，應論以接續犯一罪。另被告以一行為，同
      時觸犯刑法第135條第1項之妨害公務執行罪及同法第277
      條第1項之傷害罪，同時侵害國家、個人身體等數種法益
      ，為想像競合犯，應依刑法第55條規定從一重傷害罪處斷
      。
肆、科刑爰以行為人之責任為基礎，審酌被告任職於資源回收廠
    ，為有正常智識、相當工作經驗之成年人，理應知悉丟棄之
    垃圾縱非屬事業廢棄物，亦應妥善分類方得丟棄，且亦自承
    所丟垃圾內有許多回收物之原因是因為廠內有很多臨時工、
    外勞以及有智能障礙之臨時工所致（見偵字卷第61頁反面、
    第62頁、本院卷第37頁），則被告既然知悉所任職回收廠內
    其他人員常有未落實資源回收之情形，於丟棄垃圾前更應詳
    細檢查，而非將本應自行垃圾分類之工作，轉嫁由清潔隊人
    員負擔，而被告於本案丟垃圾時，縱遭告訴人質疑、阻止，
    亦應循理性方法處理，若自認所丟棄垃圾符合規定，大可自
    行開袋供人檢視以自清，被告捨此不為，亦不循一般申訴途
    徑處理，反於口角爭執後，而為本件犯行，並造成告訴人受
    有上揭傷害，其行為不僅漠視公權力之行使，更恣意傷害他
    人，行為誠屬不當，又考量被告犯後未能正視自身行為錯誤
    之犯後態度，兼衡被告之犯罪動機、目的、手段、造成告訴
    人之傷害程度、被告自陳大學畢業之智識程度、家庭生活、
    經濟情況等一切情狀，量處如主文所示之刑，並諭知易科罰
    金之折算標準。
據上論斷，應依刑事訴訟法第299條第1項前段，判決如主文。
本案經檢察官黃依琳提起公訴，檢察官陳中順到庭執行職務。
中    華    民    國   109    年    11    月     3    日
                  刑事第八庭  審判長法  官  廖素琪
                                    法  官  林哲瑜
                                    法  官  潘韋廷
以上正本證明與原本無異。
如不服本判決應於收受本判決後20日內向本院提出上訴書狀，上
訴書狀應敘述具體理由。上訴書狀未敘述上訴理由者，應於上訴
期間屆滿後20日內補提理由書狀於本院(均須按他造當事人之人
數附繕本)「切勿逕送上級法院」。
中    華    民    國   109    年    11    月     3    日
                                    書記官  彭筠凱
附錄本案論罪科刑法條全文：
刑法第135條第1項
對於公務員依法執行職務時，施強暴脅迫者，處三年以下有期徒
刑、拘役或九千元以下罰金。

刑法第277條第1項
傷害人之身體或健康者，處五年以下有期徒刑、拘役或五十萬元
以下罰金。